【裁判字號】    91,簡,781
【裁判日期】    920626
【裁判案由】    廢棄物清理法
【裁判全文】
臺北高等行政法院判決                              九十一年度簡字第七八一號
    原      告  甲○○
    被      告  新竹縣政府
    代  表  人  乙○○縣長）.
    被      告  新竹縣環境保護局
    代  表  人  巫健次（局長）
右當事人間因廢棄物清理法事件，原告不服新竹縣政府中華民國九十年十二月二十六
日案號第九○一二二六—八號訴願決定，提起行政訴訟。本院判決如左：
    主  文
原告之訴駁回。
訴訟費用由原告負擔。
    事實及理由
一、按簡易訴訟程序之裁判得不經言詞辯論為之，行政訴訟法第二百三十三條第一項
    定有明文。次按，當事人就其訴訟標的須有實施訴訟之權能，否則，其當事人為
    不適格。而提起行政訴訟之當事人不適格，為欠缺訴權之存在要件，應認其訴為
    顯無理由而以判決駁回之。
二、本件峻國營造有限公司所有車輛（車號為八Ｆ—二○一），於民國（下同）九十
    年七月七日上午十二時四十分，經被告新竹縣環境保護局前往稽查，發現未經許
    可載運並傾倒廢棄物於新竹縣寶山鄉○○村○○路二九○號前，違反行為時廢棄
    物清理法第二十條規定，乃依同法第二十七條規定，以九十年七月二十五日環廢
    字第一一一八七號處分書，處峻國營造有限公司新台幣六萬元罰鍰。原告不服，
    提起訴願，被告新竹縣政府以原告並非上開處分書之受處分人，亦非法律上之利
    害關係人，其提起訴願為訴願人不適格，爰依訴願法第十八條及第七十七條第三
    款規定不受理其訴願。原告仍未甘服，遂向本院提起行政訴訟，主張上開新竹縣
    寶山鄉○○村○○路二九○號為原告私有土地，且該車號八Ｆ—二○一之車輛已
    讓售原告，正趕辦過戶中，同時由原告駕駛云云。
三、經核被告新竹縣環境保護局九十年七月二十五日環廢字第一一一八七號處分書之
    處分對象為峻國營造有限公司，被告新竹縣環境保護局並未對原告作成任何處分
    ，且峻國營造有限公司與原告分屬不同之權利義務主體，各具獨立人格，原告竟
    以自己之名義提起本件訴訟，顯屬原告當事人不適格，其訴在法律上顯無理由，
    依首揭規定，應不經言詞辯論，逕以判決駁回之。有關車號八Ｆ—二○一車輛於
    本件違規行為當時，經被告新竹縣環境保護局查明係峻國營造有限公司所有，而
    非原告所有，此有汽車車籍基本資料表影本附訴願卷及本院卷可稽，至於違規地
    點或車輛駕駛人是否為原告，均不因此使得原告就本件處分取得實施訴訟之權能
    ，原告執此主張其得合法提起訴願及行政訴訟，顯屬誤會。
四、本件原告係不服新竹縣政府九十年十二月二十六日案號第九○一二二六—八號訴
    願決定據以提起本件行政訴訟，應僅以新竹縣環境保護局（原處分機關）為被告
    （行政訴訟法第二十四條第一款規定參照），原告誤列新竹縣政府為被告，於法
    雖有未合，惟本件起訴顯無理由，已如前述，自毋庸就被告部分再命原告補正，
    併此敘明。
據上論結，本件原告之訴在法律上顯無理由，爰依行政訴訟法第二百三十三條第一項
、第二百三十六條、第九十八條第三項前段，判決如主文。
中    華    民    國    九十二    年      六        月      二十六      日
                            臺 北 高 等 行 政 法 院   第 六 庭
                                                    法  官  曹瑞卿
右為正本係照原本作成。
本件以訴訟事件所涉及之法律見解具有原則性者為限，始得於本判決送達後二十日內
向本院提出上訴狀並表明上訴理由，如已於本判決宣示後送達前提起上訴者，應於判
決送達後二十日內補具上訴理由（均按他造人數附繕本），且經最高行政法院許可後
方得上訴。
中    華    民    國    九十二    年      六        月      二十六      日
                                                    書記官  方偉皓


司法院資訊處製作；財團法人民間司法改革基金會備份。
